臺灣新竹地方法院交通事件裁定　　　　　　　　　　　九十三年度交聲字第六號
　　原處分機關　交通部公路總局新竹區監理所新竹市監理站
　　異　議　人
　　即受處分人　甲○○
右列異議人即受處分人因違反道路交通管理處罰條例案件，對於交通部公路總局新竹
區監理所新竹市監理站九十三年二月十八日竹監新五字第裁五一─五四一三七號違反
道路交通管理事件裁決書所為之裁決聲明異議，本院裁定如左：
    主  文
異議駁回。
    理  由
一、按依民國七十五年五月二十一日修正而適用至九十年一月十七日之道路交通管理
    處罰條例第二十一條第一項第六款規定：「汽車駕駛人，有左列情形之一者，處
    二千元以上四千元以下罰鍰，並禁止其駕駛，扣留其車輛牌照：使用註銷之駕
    駛執照駕車者」。次按依八十六年一月二十二日修正而適用至九十年一月十七日
    之道路交通管理處罰條例第三十五條第一項第一款規定：「汽車駕駛人，駕駛汽
    車有左列情形之一者，處新臺幣六千元以上一萬二千元以下罰鍰，並當場禁止其
    駕駛及吊扣其駕駛執照六個月。因而肇事致人受傷者，並吊扣其駕駛執照一年；
    致人重傷或死亡者，吊銷其駕駛執照，並不得再核發：酒精濃度過量」；另依
    八十六年十一月二十二日修正而適用至八十九年二月一日之道路交通安全規則第
    一一四條第二款規定：「汽車駕駛人有左列情形之一者，不得駕車：飲酒後其
    吐氣所含酒精成份超過每公升０．二五毫克以上者」。
二、原處分意旨略以﹕異議人即受處分人甲○○於民國八十八年五月十三日使用註銷
    之駕駛執照，及酒醉後駕駛車號ＡＢ─八○四九號自小客車，經新竹市警察局第
    二分局東山派出所（現已更名為文華派出所）警員乙○○攔檢，並測得異議人呼
    氣中酒精濃度達每公升零點六二毫克，故填具新竹市警察局竹市警交字第○五四
    一三七號舉發通知單，舉發異議人違反道路交通管理處罰條例第二十一條第一項
    第六款、第三十五條第一項第一款之規定。異議人未於應到案期限內到案，原處
    分機關遂於九十三年二月十八日以竹監新五字第裁五一─五四一三七號裁決書，
    裁決異議人罰鍰新臺幣（下同）二萬四千元等語。
三、聲明異議意旨略以：異議人於八十八年五月十三日駕駛車號ＡＢ─八○四九號自
    小客車，停放在新竹市○○路○段五五二號之紅地毯理容院門口，並進入店內找
    尋朋友，因與店內人員發生肢體衝突，東山派出所警員乙○○到場處理，隨即將
    異議人帶回東山派出所內，異議人於當日並未酒醉、亦未駕車，竟遭舉發酒醉駕
    車，爰依法聲明異議。至舉發機關舉發異議人使用註銷之駕車而違反道路交通管
    理處罰條例第二十一條第一項第六款規定部分，異議人並不爭執等語。
四、經查：
（一）異議人甲○○原領有之職業小行車駕駛執照，因未依規定日期審驗，而經原處
      分機關於八十五年四月一日逕行註銷在案，異議人並未依法申請換發同等車類
      之普通駕駛執照，仍於八十八年五月十三日使用上開註銷之駕駛執照，駕駛車
      號ＡＢ─八○四九號自小客車等事實，為異議人自承在卷，並有原處分機關於
      九十三年三月二十六日出具之稽違九三四○○二○五九號函暨附件在卷可稽，
      應認為真實。
（二）次查，異議人以酒精濃度測試單遭塗改為據，而否認酒醉云云，惟查：異議人
      於八十八年五月十三日凌晨四時許，經警員乙○○測得其呼氣中酒精濃度為每
      公升零點六二毫克之情，有異議人簽名、序號三五七二號之酒精濃度測試單附
  卷足證。另觀諸測試單上之測試值每公升零點六二毫克部分，並無塗改痕跡，
      至所塗改之測試時間部分，縱認有瑕疵，業經異議人於塗改後簽名而治癒該瑕
      疵，是異議人上開所辯，尚無足影響本院認定異議人呼氣中酒精濃度達每公升
      零點六二毫克之事實，堪認異議人呼氣中之酒精濃度已達道路交通安全規則第
      一一四條第二款（八十六年十一月二十二日修正而適用至八十九年二月一日）
      所規定之每公升零點二五毫克以上，徵諸首揭之規定，異議人不得駕車。至異
      議人辯稱：無酒醉云云，尚無足採信。
（三）另查，異議人否認駕車行為云云，惟據證人即值勤警員乙○○到院結證稱：「
      異議人有開車行駛狀態中，我們巡邏二人一組，是我將異議人攔停，他人下車
      ，我看他有喝酒狀態，就請他呼氣測試酒精濃度，因超過標準○．二五毫克即
      舉發，舉發之時，異議人不服，說他沒有開車，我們有目睹他開車行使，當場
      認為他申訴無理由，就依規定舉發他。印象中發生地點在派出所前面不到五十
      公里處，就是東山派出所相距違規地點約五十公尺，異議人當天只有酒駕，沒
      有發生其他肇事，所以沒有再移送他公共危險」、「我們勤務包含：如果有打
      架事故我們要處理，有交通違規事務我們也要去處理，舉發當時，我是同時去
      處理理容院打架事件又同時攔停異議人，因為當時我們到現場大家一哄而散，
      我們將道路所有行駛中車輛都攔停，過濾參與打架之人，過濾過程中才攔停異
      議人車子，而舉發他」、「我們攔停範圍，包括行駛中或正要離去的人，異議
      人車子正在行駛的狀態，才將他攔停舉發」等語（見本院卷九十三年四月十四
      日訊問筆錄），而異議人並未舉出或聲請本院調查其他對其有利之證據，以使
      本院對前開證人所供述異議人違規之事實產生任何合理之懷疑。參以，交通警
      察製單舉發違反道路交通管理處罰條例所列之違規事實，本質上為行政處分，
      係公務員基於職務上之權力，依法就特定之具體事件所為之具公法上效果之單
      方面行政行為，基於公務員為公法上行為具有公信力之原則，該行政行為當可
      被推定為真正，其據以依法處分之事實認定亦為正確無誤，本此公信原則，乃
      立法者賦予行政機關制定違反道路交通事件統一裁罰標準及處理細則，使勤務
      員警得當機處分以達其維護交通秩序、安全之行政目的，反之，若謂公務員一
      切行政行為均需預留證據以證其實，則國家行政勢必窒礙難行，據此，刑事訴
      訟法就犯罪證據有關之規定中與屬行政秩序罰之交通違規裁罰本質不合之部分
      ，自不在準用之列。此外，本院復查無其他積極證據足資證明前開證人有捏造
      事實違法取締之情事，則執勤警員即證人乙○○基於維護交通秩序、安全職責
      所為之舉發，自應受到合法、正確之推定。本院依據上開事證，認異議人於八
      十八年五月十三日凌晨四時許，經警員乙○○進行酒精濃度測試時，異議人確
      有駕車行為之事實。至異議人否認駕車云云，應係事後飾卸之詞，尚難認可採
      。
五、綜上所述，異議人確於前揭時地，使用註銷之駕駛執照駕車及酒精濃度過高駕車
    等違規行為，從而原處分機關依首揭道路交通管理處罰條例第二十一條第一項第
    六款（按依七十五年五月二十一日修正而適用至九十年一月十七日之道路交通管
    理處罰條例）、第三十五條第一項第一款（按依八十六年一月二十二日修正而適
    用至九十年一月十七日之道路交通管理處罰條例）及違反道路交通管理事件統一
    裁罰標準表等規定，總計裁處異議人罰鍰新臺幣二萬四千元，核與異議人行為時
    之法律規定相合，亦屬允當，本件異議為無理由，應予駁回。
六、據上論斷，應依道路交通案件處理辦法第十九條，裁定如主文。
中      華      民      國    九十三    年      四      月     二十     日
                                臺灣新竹地方法院交通法庭
                                    法    官  黃  美  文
右正本證明與原本無異。
如不服本裁定，應於裁定送達後五日內向本院提出抗告狀。
                                    書 記 官  陳  秀  子
中      華      民      國    九十三    年      四      月     二十     日
